臺灣高等法院刑事裁定
111年度抗字第353號
抗  告  人  
即  被  告  董百坤




選任辯護人  陳尚敏律師
            張智程律師
上列抗告人即被告因殺人未遂等案件，不服臺灣新竹地方法院中
華民國111年2月11日110年度訴字第739號延長羈押之裁定，提起
抗告，本院裁定如下：
    主  文
抗告駁回。
    理  由
一、原裁定略以：抗告人即被告董百坤（下稱被告）因涉犯刑法
    第271條第2項、第1項殺人未遂罪嫌，經檢察官提起公訴，
    原審法院訊問被告後，認其涉嫌上開犯罪嫌疑重大，所犯為
    最輕本刑5年以上有期徒刑之重罪，且有相當理由足認其有
    逃亡之虞，故有羈押之必要，於民國110年11月15日起執行
    羈押；嗣被告羈押期間即將屆滿，經原審法院訊問被告後，
    被告坦承與構成要件有關之客觀事實，否認具有殺人之犯意
    ，而被告所涉之殺人未遂罪，係法定最輕本刑為10年以上有
    期徒刑之罪（另依照刑法第25條之規定得減輕之），非屬短
    期自由刑，其當可預期未來量刑非輕，良以趨吉避凶、脫免
    刑責、不甘受罰係基本人性，故重罪常伴有逃匿以規避審判
    程序進行及刑罰執行之高度可能性；參以依被告於準備程序
    及審理時之「自身供述」，其亦有可能隨時處在僅因情緒不
    佳、飲酒後，隨機持刀攻擊他人之情形，對於社會秩序具有
    潛在重大危險，認原羈押原因現仍存在，裁定被告應自111
    年2月15日起延長羈押2月。
二、抗告意旨略以：對於被告心態上是否確因預期受重刑，而有
    逃匿以規避審判程序進行及刑罰執行之可能性，並未有具體
    之證據；況被告案發時，係處於酒醉之狀態（酒測值為0.72
    mg/L)，並非蓄意，案發後更無逃亡之跡象。原裁定僅以被
    告受重刑之追訴，即認為有逃亡之虞，並未進一步考量被告
    本身之心態，與單以重罪為由逕行羈押無異；本案業經原審
    法院辯論終結在案，被告對於客觀犯罪事實，均坦承不諱，
    國家刑事司法權之行使並無障礙可言，被告亦未曾供述將來
    會「隨時處在因情緒不佳、飲酒後，隨機持刀攻擊他人之情
    形」，原裁定延長羈押，有違比例原則，更罔顧被告人權。
    綜上所述，請求撤銷原裁定云云。
三、按被告經法官訊問後，認為犯罪嫌疑重大，而有事實足認有
    湮滅證據、勾串共犯或證人之虞者，或有反覆實施刑事訴訟
    法第101條之1第1項各款同一犯罪之虞，而有羈押之必要者
    ，得羈押之；羈押被告，審判中不得逾3月，但有繼續羈押
    之必要者，得於期間未滿前，經法院依刑事訴訟法第101 條
    之規定訊問被告後，以裁定延長之；延長羈押期間，審判中
    每次不得逾2月，如所犯最重本刑為10年以下有期徒刑以下
    之刑者，第一審、第二審以3次為限，刑事訴訟法第101 條
    之1第1項、第108條第1項、第5項分別定有明文。復按法院
    對被告執行之羈押，本質上係為使訴訟程序得以順利進行或
    為保全證據、或為保全對被告執行刑罰之目的，而對被告所
    實施剝奪人身自由之強制處分，是關於羈押與否之審查，其
    目的僅在判斷有無實施羈押強制處分之必要，並非認定被告
    有無犯罪之實體審判程序，不適用直接審理原則，相關證據
    只須達釋明之程度即可，而不必至確信之程度。而被告有無
    羈押之必要，法院僅須審查被告犯罪嫌疑是否重大、有無羈
    押原因、以及有無執行羈押以保全偵審或刑罰執行之必要，
    由法院就具體個案情節予以斟酌決定，如就客觀情事觀察，
    法院許可羈押之裁定或延長羈押之裁定，在目的與手段間之
    衡量並無明顯違反比例原則情形，即無違法或不當可言。
四、經查：
  ㈠被告犯罪嫌疑重大：
    被告經訊問後，坦承與構成要件有關之客觀事實，否認具有
    殺人之犯意，然依卷附診斷證明書可知，告訴人受傷部位係
    集中於額頭、頸部及頭部等人體要害之處，均長達10至20公
    分，被告於訊問時亦供承伊持刀揮砍告訴人之頭、手部位等
    情，又依告訴人傷勢相片及證人林威廷、湯志遠之供述等證
    據，足認被告確有涉犯刑法第271條第2項、第1項殺人未遂
    罪嫌，犯罪嫌疑重大。
  ㈡有相當理由足認為有逃亡之虞：
　　被告所涉之殺人未遂罪，係法定最輕本刑為10年以上有期徒
    刑之罪，非屬短期自由刑，其當可預期未來量刑非輕，良以
    重罪常伴有逃亡、滅證之高度可能，係趨吉避凶脫免刑責不
    甘受罰之基本人性，堪認被告逃亡以規避審判及後續執行程
    序之可能性甚高，有相當理由足認有逃亡之虞。
　㈢綜上，被告仍存有刑事訴訟法第101條第1項第3款之羈押事由
    。本案雖經原審法院辯論終結，定於111年3月17日宣判，惟
    宣判非即確定，仍有上訴之可能，自有保全本案審判進行或
    刑之執行之必要，非予羈押顯難進行審判、執行，若命被告
    以具保、責付或限制住居等侵害較小之手段，均不足以確保
    審判或執行程序之順利進行。參以被告於原審法院羈押庭自
    承：因想起告訴人是逮捕伊的人，感到不滿想要教訓他等語
    ，其漠視公權力，對於社會秩序具有潛在重大危險，衡以被
    告所涉犯嫌，危害社會治安甚鉅、被告犯行對社會之危害性
    、國家刑罰權遂行之公益考量與被告人身自由之私益衡量，
    為確保訴訟程序，包括裁判後執行程序之遂行，並審酌全案
    相關事證、訴訟進行程度及其他一切情事，被告確有上開羈
    押事由，且無法以具保、限制住居等其他手段替代羈押，而
    有繼續延長羈押之必要。
五、原審審酌卷內客觀事證後，認被告刑事訴訟法第101條第1項
    第3款之羈押原因均仍然存在，有羈押之必要，且原羈押原
    因尚未消滅，予以延長羈押，經核均無違誤。被告仍執前詞
    提起抗告，係對於原審法院審酌羈押時得裁量、判斷之職權
    行使，漫為爭執，尚不足以推翻原羈押裁定之適法性，揆諸
    前揭說明，抗告為無理由，應予駁回。
據上論結，應依刑事訴訟法第412條，裁定如主文。
中　　華　　民　　國　　111 　年　　3 　　月　　11　　日
                  刑事第九庭    審判長法　官  潘翠雪
                                      法　官  俞秀美
                                      法　官  陳俞婷
以上正本證明與原本無異。
不得再抗告。
                                      書記官  李政庭
中　　華　　民　　國　　111 　年　　3 　　月　　11　　日